【裁判字號】    92,親,55
【裁判日期】    921202
【裁判案由】    否認子女之訴
【裁判全文】
臺灣嘉義地方法院民事判決  九十二年度親字第五五號
    原      告    乙○○
    被      告    甲○○之子.
                              .
    兼法定代理人  甲○○      .
                              .
右當事人間請求否認子女之訴事件，經本院於民國九十二年十一月十八日言詞辯論終
結，本院判決如左：
    主      文
確認被告甲○○之子（民國八十九年七月八日出生，尚未辦理戶籍登記）非原告與被
告甲○○之婚生子。
訴訟費用由被告負擔。
    事      實
甲、原告方面：
  一、聲明：求為判決如主文所示。
  二、陳述：原告與被告甲○○於民國八十三年八月三日結婚，嗣原告因違反肅清煙
            毒條例案件，經法院判處有期徒刑十六年七月確定，自八十三年十月十
            二日入獄服刑，於九十一年七月十六日假釋出獄，雙方於九十一年九月
            二十六日協議離婚。原告於服刑期間，均未與被告甲○○共同生活，然
            被告甲○○於與原告婚姻關係存續期間之八十九年七月八日生育一子即
            被告甲○○之子（尚未辦理戶籍登記），被告甲○○之子（尚未辦理戶
            籍登記）受婚生推定為原告與被告甲○○之婚生子，然被告甲○○之子
            （尚未辦理戶籍登記）並非被告甲○○自原告受胎，原告於九十二年六
            、七月間方知悉被告甲○○之子（尚未辦理戶籍登記）出生。
  三、證據：提出戶籍謄本二份、出生證明書影本一份、假釋證明書影本一份為證。
乙、被告方面：
  一、聲明：同意原告之請求。
  二、陳述：原告入獄服刑期間，被告甲○○均未與原告發生性關係。
丙、本院依職權查閱原告之前科資料。
    理      由
一、原告主張：原告與被告甲○○於八十三年八月三日結婚，嗣原告因違反肅清煙毒
    條例案件，經法院判處有期徒刑十六年七月確定，自八十三年十月十二日入獄服
    刑，於九十一年七月十六日假釋出獄，雙方於九十一年九月二十六日協議離婚。
    原告於服刑期間，均未與被告甲○○共同生活，然被告甲○○於與原告婚姻關係
    存續期間之八十九年七月八日生育一子即被告甲○○之子（尚未辦理戶籍登記）
    ，被告甲○○之子（尚未辦理戶籍登記）受婚生推定為原告與被告甲○○之婚生
    子，然被告甲○○之子（尚未辦理戶籍登記）並非被告甲○○自原告受胎，原告
    於九十二年六、七月間方知悉被告甲○○之子（尚未辦理戶籍登記）出生等情，
    爰求為判決確認被告甲○○之子（八十九年七月八日出生，尚未辦理戶籍登記）
    非原告與被告甲○○之婚生子。
二、被告則同意原告之請求。
三、原告主張之事實，業據提出戶籍謄本二份、出生證明書影本一份為證，且為被告
    所是認。又原告因違反肅清煙毒條例案件，經法院判處有期徒刑十六年七月確定
    ，自八十三年十月十二日入獄服刑，於九十一年七月十六日假釋出獄，有台灣高
    等法院原告前科紀錄表一份在卷足憑，而被告甲○○之子（尚未辦理戶籍登記）
    係於八十九年七月八日出生，上開期間原告尚在監服刑中，自不可能與被告甲○
    ○發生性關係，而產下被告甲○○之子（尚未辦理戶籍登記），自堪信原告主張
    為真實。
四、按民法第一千零六十三條第一項推定之婚生子女，如夫妻之一方能證明妻非自夫
    受胎者，得於知悉子女出生之日起，一年內提起否認之訴，同條第二項定有明文
    。查被告甲○○受胎生下被告甲○○之子（尚未辦理戶籍登記），既係在其與原
    告婚姻關係存續中，則依法自應推定被告甲○○之子（尚未辦理戶籍登記）為原
    告與被告甲○○之婚生子，然被告甲○○之子（尚未辦理戶籍登記）並非被告甲
    ○○自原告受胎。準此，原告於知悉被告甲○○之子（尚未辦理戶籍登記）出生
    之日起一年內提起本件訴訟，於法洵屬有據，應予准許。
五、據上論結，本件原告之訴為有理由，依民事訴訟法第八十五條第一項前段、第七
    十八條判決如主文。
中      華      民      國    九十二    年     十二     月      二      日
~B臺灣嘉義地方法院家事法庭
~B    法  官  黃茂宏
右為正本係照原本作成
如對本判決上訴須於判決送達後廿日內向本院提出上訴狀
中      華      民      國    九十二    年     十二     月      二      日
~B    書記官  沈秀鈴


司法院資訊處製作；財團法人民間司法改革基金會備份。
